# 请教陈版，与《企业会计制度》相关的问题

提问人：钢铁 侠涛 时间：2022-03-16 16:08:48
请教陈版一个小问题，我们有个外企客户，适用《企业会计制度》，但是他们总部要求他们按照新租赁准则要求，对租入资产用“使用权资产”核算，但是《企业会计制度》并未设置该科目，相应的报表格式也是固定的，应如何处理？可用“固定资产”科目核算吗？@chenyiwei

回答人：chenyiwei
既然该公司还在执行《企业会计制度》，那么就不能单独执行新租赁准则。建议首先将其所执行的会计规范体系转换到企业会计准则，再在企业会计准则体系下执行包括新租赁准则在内的各项新企业会计准则。